# 12 年发行的债券， 13 年 2 月 1 日购买，年末确认投资收益是 10 个月还是 12 个月？

提问人：dalu123 时间：2015-11-12 17:26:52
交易性金融资产： 12 年发行的债券， 13 年 2 月 1 日购买， 13 年 12 月 31 日确认的投资收益是 10 个月还是 12 个月？
12 年 1 月 1 日发行的债券，上年债券利息于下年初支付，如果 12 年 10 月 1 日购买，那么支付的价款包含 10 个月的利息，计入应收利息？还是未到期的利息，不用管它，直接按支付价款计入成本？

回答人：chenyiwei
未到付息期的利息不应单独确认为应收利息，应计入金融资产的初始公允价值中，计入其入账价值。

提问人：dalu123 时间：2015-11-13 09:35:59
那么收回利息时，未到期的利息部分冲减入账成本还是全部计入投资收益？

回答人：chenyiwei
后续利息宣告时，应把原先计入债券投资成本的这部分未到期利息从债券投资成本（利息调整）中转入应收利息，相当于冲减了初始入账成本。